【裁判字號】    98,訴,20
【裁判日期】    980225
【裁判案由】    違反毒品危害防制條例
【裁判全文】
臺灣屏東地方法院刑事判決                98年度訴字第20號
公  訴  人  臺灣高雄地方法院檢察署檢察官
被      告  甲○○
上列被告因違反毒品危害防制條例案件，經臺灣高雄地方法院檢
察署檢察官提起公訴（97年度毒偵字第6652號），嗣經臺灣高雄
地方法院判決管轄錯誤，並移送本院審理，被告於本院準備程序
進行中先就被訴事實為有罪之陳述，本院告知被告簡式審判程序
之旨，並聽取當事人之意見後，裁定改由受命法官獨任依簡式審
判程序審理，本院判決如下：
    主  文
甲○○施用第一級毒品，累犯，處有期徒刑壹年肆月，扣案之注
射針筒壹支沒收之。又施用第二級毒品，累犯，處有期徒刑肆月
。應執行有期徒刑壹年陸月，扣案之注射針筒壹支沒收之。
    事  實
一、甲○○前因施用第一級毒品海洛因與第二級毒品甲基安非他
    命案件，經本院以95年度毒聲字第173 號裁定送觀察、勒戒
    後，認有繼續施用毒品之傾向，復依本院以95年度毒聲字第
    351 號裁定令入戒治處所施以強制戒治，因其強制戒治期間
    業逾6 個月以上，且戒治處遇成效合格，認應無繼續強制戒
    治之必要，而於民國96年8 月17日停止戒治處分之執行，經
    臺灣屏東地方法院檢察署檢察官以96年度戒毒偵字第41號為
    不起訴處分確定，並於96年10月25日保護管束期滿而執行完
    畢；另其先前於90年間因竊盜案件，經本院以91年度易字第
    45號判決判處有期徒刑7 月確定；嗣同年又因竊盜案件，經
    本院以91年度易字第625 號判決判處有期徒刑8 月確定；兩
    者經臺灣高雄地方法院裁定定應執行刑為1 年2 月，於93年
    11月8 日縮短刑期假釋出監，而於94年7 月17日縮刑期滿執
    行完畢。詎仍未戒除吸食毒品之惡習，復基於施用第一級毒
    品海洛因之犯意，於97年7 月26日22時許，在屏東縣新園鄉
    ○○村○○路461 號（起訴書誤載為高雄縣大寮鄉○○路65
    巷29號住處），以注射針筒摻水注射之方式，施用第一級毒
    品海洛因1 次；另基於施用第二級毒品甲基安非他命之犯意
    ，於97年7 月24日某時許，在高雄縣林園鄉某處，以將甲基
    安非他命置入玻璃球內燒烤燃燒成煙並吸食之方式，施用第
    二級毒品甲基安非他命1 次。嗣為警於97年7 月27日16時30
    分許，在高雄縣鳳山市○○路211 號前，見其神情不自在、
    身體不正常發抖，有施用毒品之可疑而上前盤查，並經其同
    意扣得其所有預備施用第一級毒品海洛因所用之注射針筒1
    支，而查知上情。
二、案經高雄縣政府警察局鳳山分局報請臺灣高雄地方法院檢察
    署檢察官偵查起訴。
    理  由
壹、程序部份
一、按除被告所犯為死刑、無期徒刑、最輕本刑為3 年以上有期
    徒刑之罪或高等法院管轄第一審案件者外，於法院行準備程
    序進行中，被告先就被訴事實為有罪之陳述時，審判長得告
    知被告簡式審判程序之旨，並聽取當事人、代理人、辯護人
    及輔佐人之意見後，裁定進行簡式審判程序；且受命法官行
    準備程序，與法院或審判長有同一之權限；又簡式審判程序
    之證據調查，不受刑事訴訟法第159 條第1 項、第161 條之
    2 、第161 條之3 、第163 條之1 及第164 條至第170 條規
    定之限制，刑事訴訟法第273 條之1 第1 項、第279 條第2
    項前段、第273 條之2 分別定有明文。被告所為係犯死刑、
    無期徒刑、最輕本刑為3 年以上有期徒刑以外之罪，其於準
    備程序中就被訴事實為有罪之陳述，經受命法官告知簡式審
    判程序之旨，並聽取公訴人、被告之意見後，本院合議庭認
    為適宜由受命法官獨任進行簡式審判程序，依刑事訴訟法第
    273 條之1 第1 項規定，裁定由受命法官獨任進行簡式審判
    程序，合先敘明。
貳、實體部分
一、訊據被告甲○○對於上揭犯罪事實均坦承不諱，復查：
（一）經警於查獲被告當日18時30分所採之尿液送驗結果，係呈
      嗎啡及甲基安非他命陽性反應，此有高雄縣政府警察局鳳
      山分局偵辦毒品案件嫌疑人尿液採集編號姓名對照表、台
      灣檢驗科技股份有限公司97年8 月8 日編號KＺ0000000000
      00號濫用藥物尿液檢驗報告各1 份在卷可稽。
（二）此外，本件尚有注射針筒1 支扣案可稽，核與被告預備用
      以施用本件第一級毒品海洛因之物相符，益見被告確有施
      用毒品無誤。
（三）再查被告前因施用第一級毒品海洛因與第二級毒品甲基安
      非他命案件，經本院以95年度毒聲字第173 號裁定送觀察
      、勒戒後，認有繼續施用毒品之傾向，復依本院以95年度
      毒聲字第351 號裁定令入戒治處所施以強制戒治，因其強
      制戒治期間業逾6 個月以上，且戒治處遇成效合格，認應
      無繼續強制戒治之必要，而於96年8 月17日停止戒治處分
      之執行，經臺灣屏東地方法院檢察署檢察官以96年度戒毒
      偵字第41號為不起訴處分確定，並於96年10月25日保護管
      束期滿而執行完畢之事實，有臺灣高等法院被告全國前案
      紀錄表1 份在卷可按。是被告於強制戒治釋放後5 年內再
      犯施用毒品之罪甚明。
（四）綜上所述，被告前曾犯施用毒品，且於強制戒治執行完畢
      釋放後，5 年內再犯本件施用毒品，事證應屬明確，其犯
      行應堪認定。
二、查海洛因及甲基安非他命分屬毒品危害防制條例第2 條第2
    項第1 款所規定之第一級毒品及同條項第2 款所規定之第二
    級毒品，核被告所為，係犯毒品危害防制條例第10條第1 項
    施用第一級毒品罪及同條第2 項施用第二級毒品罪。被告持
    有毒品，復進而施用，其持有毒品之低度行為，為施用毒品
    之高度行為所吸收，均不另論罪。被告所犯上開二罪間，犯
    意各別，罪名不同，應分論併罰之。起訴書雖認被告係於97
    年7 月27日18時30分往前回溯96小時內某時（不含公權力拘
    束期間），在不詳地點，以不詳方式，施用毒品甲基安非他
    命1 次，然被告於本院準備程序中卻供承；係在驗尿3 日前
    ，在高雄縣林園鄉友人處，以玻璃球燒烤吸食之方式，施用
    第二級毒品甲基安非他命1 次（見本院卷第34頁背面），故
    被告應係於97年7 月24日某時許，在高雄縣林園鄉某處，以
    將甲基安非他命置入玻璃球內燒烤燃燒成煙並吸食之方式，
    施用第二級毒品甲基安非他命1 次，是上開起訴書認定容有
    誤會，附此敘明。被告前於90年間因竊盜案件，經本院以91
    年度易字第45號判決判處有期徒刑7 月確定；嗣同年又因竊
    盜案件，經本院以91年度易字第625 號判決判處有期徒刑8
    月確定；兩者經臺灣高雄地方法院裁定定應執行刑為1年2月
    ，於93年11月8 日縮短刑期假釋出監，而於94年7 月17日縮
    刑期滿執行完畢一情，有臺灣高等法院被告全國前案紀錄表
    1 份在卷可憑，於5 年內故意再犯有期徒刑以上之本件，應
    各依刑法第47條第1 項規定，論以累犯，並依法各加重其刑
    。爰審酌被告雖於犯後即能坦承犯行，而其施用毒品行為於
    本質上係屬自我戕害行為，反社會性之程度應屬較低；惟施
    用毒品，不僅足以戕害其個人身心，且極易滋生其他犯罪，
    惡化治安甚重，嚴重損及公益，且被告前屢經觀察勒戒、強
    制戒治等處遇助其戒除毒品，竟再為本件施用毒品犯行，顯
    見其不思悔改，自制力亦顯不佳，以及斟酌其早於80年間，
    即因施用毒品而違反麻醉藥品管理條例，經法院判刑確定，
    嗣後於84年間、85年間、86年間又因施用毒品分別經法院判
    刑，於95、96年間再因施用毒品經法院裁定觀察勒戒與強制
    戒治等一切情狀，酌情分別量處如主文所示之刑，並定其應
    執行之刑，以資懲儆。
三、扣案之注射針筒1 支，在被告身上查獲，為被告所有供預備
    施用第一級毒品海洛因所用之物，業經其所自承（見警卷第
    3 頁、偵卷第5 頁、本院卷第41頁背面），爰依刑法第38條
    第1 項第2 款之規定，予以宣告沒收。
據上論斷，應依刑事訴訟法第273 條之1 第1 項、第299 條第1
項前段，毒品危害防制條例第10條第1 項、第2 項，刑法第11條
前段、第47條第1 項、第51條第5 款、第38條第1 項第2 款，判
決如主文。
本件經檢察官陳鼎文到庭執行職務。
中    華    民    國    98    年    2     月    25    日
                  刑事第一庭    法  官  羅培毓
以上正本證明與原本無異。
如不服本判決應於收受本判決送達後十日內向本院提出上訴書狀
，其未敘述上訴理由者，並得於提起上訴後十日內向本院補提理
由書狀（均須按他造當事人之人數附繕本）「切勿逕送上級法院
」
中    華    民    國    98    年    2     月    25    日
                               書記官  呂坤宗
附錄本判決論罪科刑法條：
毒品危害防制條例第10條
施用第一級毒品者，處六月以上五年以下有期徒刑。
施用第二級毒品者，處三年以下有期徒刑。


司法院資訊處製作；財團法人民間司法改革基金會備份。
